臺灣臺中地方法院刑事判決　　　　　　 100年度訴字第1536號
公　訴　人　臺灣臺中地方法院檢察署檢察官
被　　　告　賴君佩
上列被告因毒品危害防制條例案件，經檢察官提起公訴（100年
度毒偵字第1326號），被告於準備程序中就被訴事實為有罪之陳
述，受命法官於聽取當事人之意見後，由本院合議庭裁定由受命
法官獨任以簡式審判程序判決如下：
    主    文
賴君佩施用第二級毒品，累犯，處有期徒刑捌月；又施用第一級
毒品，累犯，處有期徒刑玖月。應執行有期徒刑壹年參月。
    理    由
    犯罪事實及理由
一、賴君佩前有違反麻醉藥品管理條例案件前科，並曾於民國
    88年間因施用毒品案件，經依法院裁定送觀察、勒戒，經評
    定認無繼續施用毒品傾向後，於88年10月16日釋放，並由臺
    灣苗栗地方法院檢察署檢察官以88年度毒偵字第332號為不
    起訴處分確定。於90年間因施用毒品案件，經依法院裁定
    送觀察、勒戒，經評定認有繼續施用毒品傾向後，再依法院
    裁定送入戒治處所施以強制戒治，嗣經法院裁定停止戒治，
    所餘期間付保護管束確定，於90年8月29日釋放，嗣於91年3
    月27日期滿未經撤銷視為執行完畢。其施用第一、二級毒品
    行為之刑罰部分則經法院分別判處有期徒刑7月、8月確定，
    嗣經法院裁定應執行刑為有期徒刑1年2月確定。於94年間
    因施用第一、二級毒品案件，經法院判處有期徒刑8月、8月
    ，應執行有期徒刑1年2月確定，甫於96年4月13日執行完畢
    。詎猶不知悔改，復基於施用第二級毒品之犯意，於100年2
    月22日晚上8時餘許，在臺中市○○路○段215號2樓之6其住
    處內，以將第二級毒品甲基安非他命置於其所有之玻璃球(
    未扣案)內燃燒產生燻煙，再吸食該燻煙之方式，施用第二
    級毒品甲基安非他命1次。復另基於施用第一級毒品之犯意
    ，於同日晚上11時餘許，在上址其住處內，以將第一級毒品
    海洛因摻入香菸內再點火吸其煙氣之方式(起訴書誤載為以
    針筒注射方式，業經公訴蒞庭檢察官當庭更正)，施用第一
    級毒品海洛因1次。嗣因其另涉他案，於100年2月26日下午2
    時許，在沙鹿區○○街206巷11號為警逮捕，並經其同意採
    集尿液送驗而查獲上情。
二、案經臺中市政府警察局第六分局報告臺灣臺中地方法院檢察
    署檢察官偵查起訴。
    理  由
一、本件被告賴君佩所犯係死刑、無期徒刑、最輕本刑為3年以
    上有期徒刑以外之罪，其於準備程序中就被訴事實為有罪之
    陳述，經告知被告簡式審判程序之旨，並聽取公訴人及被告
    之意見後，本院合議庭認為適宜而裁定由受命法官獨任進行
    簡式審判程序，合先敘明。
二、訊據被告賴君佩對於上揭犯罪事實坦承不諱，且被告於上揭
    時地為警查獲後，經警採集其尿液送驗結果，確呈現海洛因
    代謝物之嗎啡陽性反應，且檢出可待因136NG/ML及呈甲基安
    非他命代謝物之甲基安非他命、安非他命陽性反應，有中山
    醫學大學附設醫院檢驗科藥物檢測中心出具之檢驗報告1 份
    存卷可稽(參見警卷第12、13頁)，足認被告自白與事實相符
    ，堪可採信。又被告前於88年間因施用毒品案件，經依法
    院裁定送觀察、勒戒，經評定認無繼續施用毒品傾向後，於
    88年10月16日釋放，並由臺灣苗栗地方法院檢察署檢察官以
    88年度毒偵字第332號為不起訴處分確定。於90年間因施
    用毒品案件，經依法院裁定送觀察、勒戒，經評定認有繼續
    施用毒品傾向後，再依法院裁定送入戒治處所施以強制戒治
    ，嗣經法院裁定停止戒治，所餘期間付保護管束確定，於90
    年8月29日釋放，嗣於91年3月27日期滿未經撤銷視為執行完
    畢。其施用第一、二級毒品行為之刑罰部分則經法院分別判
    處有期徒刑7月、8月確定，嗣經法院裁定應執行刑為有期徒
    刑1年2月確定。於94年間因施用第一、二級毒品案件，經
    法院判處有期徒刑8月、8月，應執行有期徒刑1年2月確定等
    節，有臺灣高等法院被告前案紀錄表1份在卷可憑。綜上所
    述，本案事證明確，被告犯行堪以認定。
三、核被告所為，係犯毒品危害防制條例第10條第1項之施用第
    一級毒品罪及同條例第10條第2項之施用第二級毒品罪。被
    告施用第一級毒品及施用第二級毒品前，持有第一級及第二
    級毒品之低度行為，應分別為其施用之高度行為所吸收，均
    不另論罪。被告所犯上開2罪間，犯意各別，行為互殊，應
    予分論併罰。再查，被告前於94年間因施用第一、二級毒品
    案件，經法院判處有期徒刑8月、8月，應執行有期徒刑1年2
    月確定，於96年4月13日執行完畢，有臺灣高等法院被告前
    案紀錄表1份在卷可稽，其於受有期徒刑執行完畢後5年以內
    ，再故意犯本件有期徒刑以上之2罪，均為累犯，所犯施用
    第一、二級毒品犯行均應依法加重其刑。爰審酌被告前有違
    反麻醉藥品管理條例案件前科，有臺灣高等法院被告前案紀
    錄表1份在卷可按，其且曾因施用毒品案件接受觀察勒戒及
    強制戒治處分，並經法院判處罪刑確定，且已執行完畢在案
    ，竟無視於毒品對於自身健康之戕害及國家對於杜絕毒品犯
    罪之禁令，猶施用毒品不輟，再為本案犯行；被告吸毒係戕
    害自己身心之行為及被告犯罪後尚能坦承施用第一、二級毒
    品犯行之態度等一切情狀，就其所犯上述2罪分別量處如主
    文所示之刑，並定其應執行之刑。又本院綜合上情，兼衡施
    用第一、二級毒品之法定最重本刑分別為有期徒刑5年及3年
    ，因認檢察官就被告施用第二級毒品犯行部分亦具體求處有
    期刑9月，稍嫌過重，附此敘明。
據上論斷，應依刑事訴訟法第273條之1第1項、第299條第1項前
段，毒品危害防制條例第10條第1項、第2項、第23條第2項，刑
法第11條前段、第47條第1項、第51條第5款，判決如主文。
中    華    民    國   100    年    11    月    1     日
                  刑事第十一庭  法  官  江奇峰
以上正本證明與原本無異。
如不服本判決應於收受判決後10日內向本院提出上訴書狀，並應
敘述具體理由；其未敘述上訴理由者，應於上訴期間屆滿後20日
內向本院補提理由書（均須按他造當事人之人數附繕本）「切勿
逕送上級法院」。
                                書記官  林素珍
中    華    民    國   100    年    11    月    1     日
附錄論罪科刑法條：
毒品危害防制條例第10條第1項、第2項：
施用第一級毒品者，處6個月以上5年以下有期徒刑。
施用第二級毒品者，處3年以下有期徒刑。